【裁判字號】    99,審訴,3194
【裁判日期】    991115
【裁判案由】    偽造文書等
【裁判全文】
臺灣高雄地方法院刑事判決            99年度審訴字第3194號
公  訴  人  臺灣高雄地方法院檢察署檢察官
被      告  甲○○
上列被告因偽造文書案件，經檢察官提起公訴（98年度偵字第23
588 號、99年度偵字第3723號），被告於準備程序中就被訴事實
為有罪之陳述，經本院告知簡式審判程序之旨，並聽取被告與公
訴人之意見後，本院裁定進行簡式審判程序，判決如下：
    主  文
甲○○共同犯行使偽造私文書罪，處有期徒刑陸月，如易科罰金
，以新台幣參仟元折算壹日。
    事  實
一、甲○○（所涉故買贓物部分，另行移送併案由本院另案審理
    ）明知吳明芳（所涉竊盜部分，業經日本法院判刑確定，並
    經臺灣高雄地方法院檢察署察官為不起訴處分確定）銷售予
    其之大型重型機車係為贓車（於民國96年5 月10日至同年6
    月5 日間某日，在日本千葉縣松戶市某停車場內遭竊，原車
    身號碼＊ZDMH400AB3B008640 ＊號、引擎號碼ZOM998W4＊01
    0419＊號，經偽造車身號碼為ZDM1UB5T93B006898 號、引擎
    號碼為UB00000000號，下稱本件查獲車輛），竟仍基於故買
    贓物之犯意，於97年8 月26日查獲前某日，在不詳地點，向
    吳明芳購買本件查獲車輛，復與高雄機車行師傅即綽號「阿
    昌」之成年男子，共同基於為自己不法所有之意圖及詐欺、
    行使偽造私文書之犯意聯絡，由「阿昌」負責偽造本件查獲
    車輛之引擎號碼及車身號碼後，甲○○再於97年9 月8 日，
    在其位於高雄縣仁武鄉○○村○○○街96號之住處，以新臺
    幣（下同）55萬元轉售予乙○○（另經臺灣高雄地方法院檢
    察署檢察官為不起訴處分），致乙○○陷於錯誤，而與甲○
    ○達成交易，並繳付該筆款項，乙○○復於97年9 月30日轉
    售予朱振武（業經臺灣臺中地方法院檢察署檢察官為不起訴
    處分確定）。嗣警於98年1 月6 日上午9 時許，在臺中市○
    ○區○○路3 段20 7號，持臺灣臺中地方法院所核發之搜索
    票執行搜索，並當場查獲上開車輛，因而查獲上情。
二、案經乙○○告訴及臺中市警察局移送臺灣臺中地方法院檢察
    署呈請臺灣高等法院檢察署函轉臺灣高雄地方法院檢察署檢
    察官偵查起訴。
    理  由
一、按被告甲○○所為係犯死刑、無期徒刑、最輕本刑為3 年以
    上有期徒刑以外之罪，其於準備程序中就被訴事實為有罪之
    陳述，經受命法官告知簡式審判程序之旨，並聽取公訴人、
    被告之意見後，本院合議庭認為適宜由受命法官獨任進行簡
    式審判程序，依刑事訴訟法第273 條之1 第1 項規定，裁定
    由受命法官獨任進行審判程序，合先敘明。
二、上揭事實，業據被告於本院審理時供承不諱，核與證人即同
    案被告朱振武於警詢時之供述、證人即告訴人乙○○、證人
    陳華偉於警詢及偵訊中之證述相符，並有臺北市監理處99年
    1月11日北市監牌字第09960131700號函檢附之機器腳踏車新
    領牌照登記書、車輛檢驗紀錄表、交通部公路總局臺北區監
    理所板橋監理站99年1 月14日北監板一字第0990000193號函
    檢附之汽（機）車過戶申請登記書、交通部公路總局高雄區
    監理所99年1 月11日高監車字第0990000888號函檢附之汽（
    機）車過戶登記書、車輛檢驗資料、交通部公路總局臺中區
    監理所豐原監理站98年12月29日中監豐字第09800225 89 號
    函檢附之機車車籍查詢、機車車主歷史查詢、機車異動歷史
    查詢、內政部警政署刑事警察局98年8 月18日刑際字第0980
    114779號函檢附之日本千葉縣松戶警察署受理失竊報案3980
    號、臺中市警察局99年7 月17日中市警刑字第0990052625號
    函檢附之偵查報告、刑案現場勘驗採證相片等資料在卷可佐
    ，是被告之任意性自白核與事實相符，洵堪採為論罪科刑之
    依據。綜上，本件事證明確，被告犯行堪以認定，應依法論
    科。
三、查汽車之引擎號碼、車身號碼，係汽車製造商出產之標誌，
    乃表示一定用意之證明，屬刑法第220 條第1 項規定之準私
    文書；故將車輛原有之引擎號碼、車身號碼磨掉，打造新號
    碼，乃具有創設性，應屬偽造私文書（最高法院68年臺上字
    第1961號判例意旨參照）。故核被告所為，係犯刑法第216
    條、第220 條第1 項、第210 條行使偽造準私文書罪（行使
    偽造機車之引擎號碼、車身號碼部分）、第339 條第1 項之
    詐欺取財罪。被告偽造私文書後復持以行使，其偽造之低度
    行為為行使之高度行為所吸收，不另論罪。其同時偽造車身
    號碼及引擎號碼，係同時同地以一行為接續為之，且侵害同
    一法益，係單純一罪。被告與高雄機車行之師傅「阿昌」之
    成年男子間，就上開偽造準私文書部分有犯意之聯絡及行為
    之分擔，應論以共同正犯。被告以一行為而同時觸犯行使偽
    造私文書、詐欺取財等罪名，為想像競合犯，應依刑法第55
    條之規定，從一較重之行使偽造私文書罪處斷。爰審酌被告
    故買他人贓車，磨去引擎號碼及車身號碼後改刻成其他號碼
    ，向監理機關辦理檢驗後再出賣與他人，以謀取暴利，所為
    並對警方追贓查緝及車籍管理，均構成嚴重影響，對社會危
    害不輕，惟念其犯後坦承犯行，態度尚可，且前雖有犯罪紀
    錄，然不構成累犯，素行尚佳，其因販售本件查獲車輛予乙
    ○○之獲利為55萬元，及其犯罪動機、目的、手段、所生損
    害等一切情狀，量處如主文所示之刑；復斟酌被告為高中畢
    業，職業為工，經濟狀況小康等情，並諭知如主文所示之易
    科罰金折算標準，以資懲儆。
據上論斷，應依刑事訴訟法第273 條之1 第1 項、第284 條之1
、第299 條第1 項前段，刑法第216 條、第220 條第1 項、第21
0 條、第339 條第1 項、第28條、第55條、第41條第1 項前段，
刑法施行法第1 條之1 ，判決如主文。
本案經檢察官李英霆到庭執行職務。
中    華    民    國    99    年    11    月    15    日
                刑事第十庭  法  官  楊珮瑛
以上正本證明與原本無異。
如不服本判決應於收受送達後10日內向本院提出上訴書狀，並應
敘述具體理由；如未敘述上訴理由者，應於上訴期間屆滿後20日
內向本院補提理由書（均須按他造當事人之人數附繕本）「切勿
逕送上級法院」。
中    華    民    國    99    年    11    月    17    日
                            書記官  陳莉庭
附錄本判決論罪科刑法條全文
中華民國刑法第210 條
（偽造變造私文書罪）
偽造、變造私文書，足以生損害於公眾或他人者，處五年以下有
期徒刑。
中華民國刑法第216 條
（行使偽造變造或登載不實之文書罪）
行使第二百十條至第二百十五條之文書者，依偽造、變造文書或
登載不實事項或使登載不實事項之規定處斷。
中華民國刑法第220 條第1 項
（準文書）
在紙上或物品上之文字、符號、圖畫、照像，依習慣或特約，足
以為表示其用意之證明者，關於本章及本章以外各罪，以文書論
。
中華民國刑法第339 條第1 項
（普通詐欺罪）
意圖為自己或第三人不法之所有，以詐術使人將本人或第三人之物交付者
，處五年以下有期徒刑、拘役或科或併科一千元以下罰金。

司法院資訊處製作；財團法人民間司法改革基金會備份。
